臺灣基隆地方法院刑事判決　　　　　　　 95年度易字第320號
公　訴　人　臺灣基隆地方法院檢察署檢察官
被　　　告　乙○○
　　　　　　　　　　（另案於臺灣基隆監獄執行中）
上列被告因違反毒品危害防制條例案件，經檢察官提起公訴（95
年度毒偵字第1390號）暨追加起訴（96年度毒偵字第9 號），被
告就被訴事實為有罪之陳述，本院合議庭裁定由受命法官獨任進
行審判，經改依簡式審判程序審理後判決如下：
    主  文
乙○○施用第二級毒品，處有期徒刑肆月，扣案之第二級毒品安
非他命（毛重零點陸公克）併同難以析離之分裝袋臺個，沒收銷
燬之，扣案之吸食器壹組、磅秤壹台及夾鏈袋拾個，均沒收；
又施用第二級毒品，累犯，處有期徒刑伍月，扣案之第二級毒品
安非他命（毛重拾伍點伍公克）併同難以析離之分裝袋壹個，
沒收銷燬之。應執行有期徒刑柒月，扣案之第二級毒品安非他命
（合計毛重拾陸點壹公克）併同難以析離之分裝袋貳個，均沒
收銷燬之，扣案之吸食器壹組、磅秤壹台及夾鏈袋拾個，均沒
收。
    事  實
一、乙○○前因施用第二級毒品案件，經本院裁定送觀察勒戒後
    ，認無繼續施用毒品傾向，由臺灣基隆地方法院檢察署檢察
    官於民國94年9 月22日，以94年度毒偵緝字第119 號為不起
    訴處分確定，並於94年9 月29日執行完畢釋放出所。再因施
    用第二級毒品案件，經本院於95年6 月7 日以95年度基簡字
    第485 號判決，判處有期徒刑4 月，於95年7 月18日確定。
    又因轉讓第二級毒品及持有第一級毒品案件，經本院於95年
    6 月30日以95年度訴字第436 號判決，判處有期徒刑6 月、
    3 月，應執行有期徒刑8 月，於95年9 月4 日確定。上開3
    案件嗣經本院於95年9 月20日以95年度聲字第787 號裁定，
    合併應執行有期徒刑1 年確定。其於95年8 月23日入監執行
    ，同年9 月1 日易科罰金執行完畢出監。
二、乙○○於觀察勒戒執行完畢釋放後5 年內，復分別基於施用
    第二級毒品犯意，先後於下列時地施用第二級毒品安非他命
    ：
  (一)95年7 月6 日下午3 時許，在基隆市○○區○○街168 號8
    樓住處，以將第二級毒品安非他命置於玻璃球製成之吸食器
    內加熱燒烤後，再吸食所產生煙霧之方式，施用第二級毒品
    安非他命1 次。嗣為警於同日下午4 時45分許，在其上址住
    處查獲，並扣得第二級毒品安非他命1 包（毛重0.6 公克）
    及其所有供施用第二級毒品安非他命用之吸食器1 組、磅秤
    1 台及預備供施用第二級毒品安非他命用之夾鏈袋13個。
  (二)95年11月3 日晚間9 時許，在基隆市蔚藍海岸汽車旅館內，
    復以同前方式，施用第二級毒品安非他命1 次。嗣為警於95
    年11月4 日晚間10時40分許，在基隆市○○○路129 巷口盤
    查時查獲，並扣得第二級毒品安非他命1 包（毛重35.5公克
    ）。
三、案經行政院海岸巡防署海洋巡防總局、基隆市警察局第四分
    局移送臺灣基隆地方法院檢察署檢察官偵查後起訴，暨追加
    起訴。
    理  由
壹、程序事項
一、按「有左列情形之一者，為相牽連之案件：一一人犯數罪者
    。二數人共犯一罪或數罪者。三數人同時在同一處所各別犯
    罪者。四犯與本罪有關係之藏匿人犯、湮滅證據、偽證、贓
    物各罪者」，刑事訴訟法第7 條定有明文。又於第一審辯論
    終結前，得就與本案相牽連之犯罪或本罪之誣告罪，追加起
    訴，同法第265 條第1 項亦載之甚詳。茲檢察官就被告乙○
    ○另犯如事實欄一、(二)所示施用第二級毒品安非他命之犯行
    ，在辯論終結前，於本院審判期日以言詞向本院追加起訴，
    於法尚無不合。
二、本件被告所犯者非為死刑、無期徒刑、最輕本刑為3 年以上
    有期徒刑之罪或高等法院管轄第一審案件，其於準備程序進
    行中，先就被訴事實為有罪之陳述，經告知其簡式審判程序
    之旨，並聽取公訴人、被告之意見後，本院業已依刑事訴訟
    法第273 條之1 第1 項之規定，裁定由受命法官獨任以簡式
    審判程序進行本案之審理。
貳、實體事項
一、上開事實，業據被告於本院審理時坦承在卷，且其為警查獲
    後所採集之尿液經送驗後，結果呈安非他命、甲基安非他命
    之陽性反應，有台灣檢驗科技股份有限公司濫用藥物尿液檢
    驗報告及昭信科技顧問股份有限公司濫用藥物尿液檢體檢驗
    報告各1 紙附卷可稽，復有第二級毒品安非他命2 包（合計
    毛重36.1公克）及吸食器1 組、磅秤1 台及夾鏈袋13個扣按
    可佐，被告之自白核與事實相符，可以採信。又被告前因施
    用第二級毒品案件，經本院裁定送觀察勒戒後，認無繼續施
    用毒品傾向，由臺灣基隆地方法院檢察署檢察官於94年9 月
    22日，以94年度毒偵緝字第119 號為不起訴處分確定，並於
    94年9 月29日執行完畢釋放出所等情，亦有臺灣高等法院被
    告前案紀錄表在卷可按，被告於觀察勒戒執行完畢釋放後5
    年以內，再施用毒品之犯行洵堪認定，應依法論科。
二、論罪科刑：
  (一)按安非他命係毒品危害防制條例第2 條第2 項第2 款所定之
    第二級毒品，被告予以施用，核其如事實欄二(一)(二)所示之行
    為，均係犯毒品危害防制條例第10條第2 項之施用第二級毒
    品罪。又被告因施用而持有第二級毒品安非他命，其持有第
    二級毒品之低度行為應為施用第二級毒品之高度行為所吸收
    ，不另論罪。
  (二)被告前曾受如事實欄一所示有期徒刑之執行完畢，有臺灣高
    等法院被告前案紀錄表在卷可按，其於有期徒刑執行完畢後
    5 年以內，故意再犯如事實欄二(二)所示施用第二級毒品之有
    期徒刑以上之罪，為累犯，其此次施用第二級毒品之犯行，
    應依法加重其刑。
  (三)又被告於95年8 月23日入監執行，迄同年9 月1 日釋放出監
    ，其入監執行接受教化期間，理應無再施用第二級毒品之犯
    意，是其如事實欄二(一)(二)所示，於入監執行前後所犯施用第
    二級毒品之行為，顯係基於各別施用之犯意，且行為不同，
    應予分論併罰。
  (四)爰審酌被告犯罪之動機、曾有施用毒品前科仍不思悔改，一
    再施用毒品，然其於犯罪後坦承犯行，且所犯施用毒品行為
    係戕害自己身心健康，尚未危及他人等一切情狀，分別量處
    如主文所示之刑，並定其應執行之刑。
三、沒收：
    扣案白色結晶體2 包（合計毛重36.1公克），內均含有第二
    級毒品安非他命成分，有臺北市政府警察局中山分局查獲涉
    嫌毒品危害防制條例毒品初步鑑驗報告書及基隆市警察局第
    四分局查獲毒品危害防制條例毒品初步鑑驗報告書各1 紙附
    卷可參，應併同難以析離之分裝袋2 只，均依毒品危害防制
    條例第18條第1 項前段宣告沒收銷燬之。扣案之吸食器1 組
    、磅秤1 台及夾鏈袋13個均係被告所有，吸食器及磅秤係供
    施用第二級毒品安非他命之用；夾鏈袋則係預備供施用第二
    級毒品安非他命之用等情，亦據被告供承在卷，爰均依刑法
    第38條第1項第2款宣告沒收。
據上論斷，應依刑事訴訟法第265 條第1 項、第273 條之1 第1
項、第299 條第1 項前段，毒品危害防制條例第10條第2 項、第
23條第2 項、第18條第1 項前段，刑法第11條、第47條第1 項、
第51條第5 款、第38條第1 項第2 款，判決如主文。
本案經檢察官甲○○到庭執行職務。
中　　華　　民　　國　　96　　年　　1　　月　　31　　日
                  刑事第二庭法  官     劉桂金
以上正本證明與原本無異。
如不服本判決應於收受本判決後10日內向本院提出上訴書狀，其
未敘述上訴理由者，並得於提起上訴後10日內向本院補提理由書
狀（均須按他造當事人之人數附繕本。）「切勿逕送上級法院」
中　　華　　民　　國　　96　　年　　1　　月　　31　　日
                            書記官     鄧順生
附錄論罪法條：
毒品危害防制條例第10條第2項：
施用第2 級毒品者，處3 年以下有期徒刑。
